臺灣雲林地方法院刑事協商判決
110年度訴字第537號
公  訴  人  臺灣雲林地方檢察署檢察官 
被      告  陳金綢


            林玉仁


            曾美娥


上三人共同
指定辯護人  本院公設辯護人郭雅琳
上列被告因違反野生動物保育法案件，經檢察官提起公訴（110
年度偵字第2115號、第2139號、第2867號）後，聲請本院改依協
商程序而為判決，本院合議庭裁定由受命法官獨任進行協商程序
，判決如下：
    主      文
陳金綢共同犯野生動物保育法第四十條第二款之非法買賣保育類
野生動物產製品罪，處有期徒刑陸月，如易科罰金，以新臺幣壹
仟元折算壹日。
林玉仁共同犯野生動物保育法第四十條第二款之非法買賣保育類
野生動物產製品罪，累犯，處有期徒刑捌月。扣案如附表一編號
1至15、17、18至24、26至27、30、附表二編號1、2所示之物均
沒收。
曾美娥共同犯野生動物保育法第四十條第二款之非法買賣保育類
野生動物產製品罪，處有期徒刑陸月，如易科罰金，以新臺幣壹
仟元折算壹日。緩刑貳年。未扣案之犯罪所得新臺幣柒佰元沒收
，於全部或一部不能沒收或不宜執行沒收時，追徵其價額。　
    事實及理由
壹、犯罪事實
一、林玉仁、陳金綢、曾美娥均明知鯨目（含全部之豚科）之鯨豚
    ，係經主管機關（原為行政院農業委員會，自民國107年4月
    28日起，有關海洋野生動物保育之主管機關變更為行政院海
    洋委員會）公告，屬野生動物保育法第4條第1項第1款所規
    定之保育類野生動物，非經主管機關同意，不得非法買賣，
    林玉仁、陳金綢、曾美娥與陳霖（由本院另行審結）竟為圖銷
    售營利，共同基於非法買賣保育類野生動物產製品之犯意聯
    絡，先由林玉仁及陳金綢於110年3月13日某時，駕駛車牌號碼00
    0-0000號自用小貨車前往高雄市前鎮區前鎮漁港某處，以新
    臺幣(下同)3萬元之價格，向真實姓名、年籍不詳，綽號「阿
    強」之成年男子，收購如附表一編號1至15、附表二所示之鯨
    豚屠體，並載運至位於雲林縣○○鄉○○段00號之4旁鐵皮倉庫(
    下稱本案倉庫)內進行肢解及分裝處理。嗣曾美娥及陳霖2人於
    翌(14)日上午9時41分前某時，騎乘車牌號碼000-0000號普通
    重型機車前往本案倉庫，將已分裝處理完成如附表二所示鯨豚
    屠體載運至雲林縣○○鄉○○○00號前，以每臺斤350元之價格對
    外兜售，林金環於同(14)日上午9時41分許，於上址處向曾美
    娥及陳霖以700元購買鯨豚屠體2臺斤(林金環所涉違反野生動
    物保育案件部分，另經檢察官作成緩起訴處分)。
二、嗣為警於110年3月14日上午9時45分許，在雲林縣○○鄉○○村○
    ○00號之4之處所及相連接之處所內，查獲並扣得如附表一所
    示之物；於110年3月14日上午9時41分許，在雲林縣○○鄉○○
    路00號前，查獲並扣得如附表二所示之物。
貳、證據名稱
一、被告陳金綢、曾美娥於警詢、偵查及本院準備程序中之供述
    及自白。
二、被告林玉仁於偵查及本院準備程序中之供述及自白。
三、證人即同案被告陳霖於警詢、偵查之證述。
四、證人林金環於警詢、偵查之證述。
五、本案110年聲搜字第104號搜索票、行政院海洋委員會海巡署
    偵防分署雲林查緝隊110年3月14日（受執行人：陳金綢；執
    行處所：雲林縣○○鄉○○段00號之4及相連接之處所）之搜索
    、扣押筆錄、扣押物品目錄表各1份暨搜索倉庫現場照片12
    張。
六、本案110年聲搜字第104號搜索票、行政院海洋委員會海巡署
    偵防分署雲林查緝隊110年3月14日（受執行人：陳霖；執行
    處所：雲林縣○○鄉○○路00號前）之搜索、扣押筆錄、扣押物
    品目錄表各1份暨搜索現場照片6張。
七、現場蒐證影片光碟1片暨臺灣雲林地方檢察署檢察官勘驗筆
    錄1份、現場蒐證影片截圖6張。
八、雲林縣政府110年5月28日府農林二字第1100050642號函暨檢
    附之法務部調查局DNA鑑識實驗室鑑定書各1份。
九、扣案物照片16張。
十、車牌號碼000-0000號自用小貨車之車輛詳細資料報表1份。
、扣案如附表一、二所示之物。
參、本案被告3人均已認罪，經本院公設辯護人之協助，檢察官
    與被告3人均於審判外達成協商合意，合意內容如判決主文
    所示。上開協商合意並無刑事訴訟法第455條之4第1項所列
    情形之一，檢察官聲請改依協商程序而為判決，本院爰不經
    言詞辯論，於協商合意範圍內為協商判決。
肆、附記事項　
一、核被告3人所為，均係犯野生動物保育法第40條第2款之非法
    買賣保育類野生動物產製品罪。被告3人以銷售營利為目的
    ，基於概括之犯意，先買後賣保育類野生動物產製品之反覆
    行為，依社會通念具有反覆、延續實行之特徵，在行為概念
    上，應評價為包括一罪之集合犯，僅論以一罪。　
二、被告3人與同案被告陳霖間，就本案犯行有犯意聯絡及行為
    分擔，應論以共同正犯。
三、被告林玉仁前因違反野生動物保育法案件，經臺灣宜蘭地方
    法院以108年度訴字第287號判處有期徒刑6月確定，於109年
    1月9日易科罰金執行完畢等情，有其臺灣高等法院被告前案
    紀錄表1份在卷可參，其於有期徒刑執行完畢後5年內，故意
    再犯本案有期徒刑以上之罪，為累犯，考量被告於前案執行
    完畢後，理應產生警惕作用而避免再犯罪，卻更犯本案有期
    徒刑以上之罪，依其累犯及犯罪情節，並無釋字第775號解
    釋所指情事，自應依刑法第47條第1項規定加重其刑。　
四、沒收　　
  ㈠扣案如附表一編號1至15、附表二編號1至2所示之鯨豚肉，均
    係被告林玉仁所購入，並交由同案被告陳霖、被告曾美娥對
    外銷售，業經被告林玉仁、陳金綢於本院準備程序時供認不
    諱，應屬被告林玉仁所有，並為供其等犯罪所用之物，自應
    依刑法第38條第2項前段規定，於被告林玉仁所犯罪刑項下
    宣告沒收。
　㈡扣案如附表一編號17、18至24、26至27、30所示之電子秤（
    含鐵抽屜）、屠刀、磨刀、裝刀籃、塑膠袋、鐵鉤、塑膠桶
    、鐵盤、Benten廠牌F28（黑色）手機（含SIM卡1張；門號0
    000000000號）、Benten廠牌F28（黑色）手機（含SIM卡1張
    ；門號0000000000號）、砧板，均為被告林玉仁所有，且均
    為其本案犯行所用之物，業經被告林玉仁於本院準備程序中
    陳述明確，均依刑法第38條第2項規定宣告沒收。至如附表
    一編號16、17-1、25、29所示之扣案物，雖為被告林玉仁所
    有，然其供稱：上開物品均與本案犯行無關等語，且依卷內
    證據，亦難認與本案犯行有關聯，爰不予宣告沒收。另被告
    林玉仁、陳金綢載運收購如附表一編號1至15、附表二所示
    之鯨豚屠體所使用如附表一編號28所示之三菱白色冷凍貨車
    （車牌號碼：000-0000號）及被告曾美娥與同案被告陳霖載
    運附表二所示鯨豚屠體所使用未扣案之普通重型機車（車牌
    號碼：000-0000號），車主均並非被告3人，有公路監理電
    子閘門車號查詢汽車、機車車籍各1紙存卷可參，且卷內並
    無證據證明前開物品為被告3人所有，故不予宣告沒收。
　㈢本案販賣鯨豚肉之犯罪所得為700元，該700元係由被告曾美
    娥所收受，業據被告曾美娥供述在卷，雖未扣案，然既屬被
    告曾美娥所有之犯罪所得，自應依前開規定宣告沒收，並於
    全部或一部不能沒收或不宜執行沒收時，追徵其價額。　
伍、應適用之法律：刑事訴訟法第455條之2第1項第1款、第455
    條之4第2項、第455條之8、第454條第1項，野生動物保育法
    第40條第2款，刑法第11條前段、第28條、第47條第1項、第
    41條第1項前段、第74條第1項第1款、第38條第2項前段、第
    38條之1第1項前段、第3項。
陸、協商判決除有刑事訴訟法第455條之4第1項第1款、第2款、
    第4款、第6款、第7款所定情形之一，或違反同條第2項之規
    定者外，檢察官與被告3人均不得上訴。
柒、如有上開可得上訴情形，而不服本判決，應於收受判決送達
    後20日內向本院提出上訴書狀（應敘述具體理由並附繕本）
    。上訴書狀如未敘述理由，應於上訴期間屆滿後20日內補提
    理由書於本院。
本案經檢察官廖易翔提起公訴，檢察官蕭仕庸到庭執行職務。　
中　　華　　民　　國　　111 　年　　3 　　月　　31　　日
                  刑事第六庭  法  官  簡伶潔
以上正本證明與原本無異。                         
                              書記官  高士童　　 　
中　　華　　民　　國　　111 　年　　3 　　月　　31　　日
附錄本案論罪科刑之法條：
野生動物保育法第40條：
有下列情形之一，處6月以上5年以下有期徒刑，得併科新臺幣30
萬元以上150萬元以下罰金：
一、違反第24條第1項規定，未經中央主管機關同意，輸入或輸
    出保育類野生動物之活體或其產製品者。
二、違反第35條第1項規定，未經主管機關同意，買賣或意圖販
    賣而陳列、展示保育類野生動物或其產製品者。

野生動物保育法第35條：
保育類野生動物及其產製品，非經主管機關之同意，不得買賣或
在公共場所陳列、展示。
前項保育類野生動物及其產製品之種類，由中央主管機關公告之
。

附表一：扣案物（執行處所：雲林縣○○鄉○○段00號之4及相連接
之處所）一覽表
編號 名稱 數量 所有人             備註 1 鯨豚屠體（ 18.82公斤） 1袋 林玉仁 ①海巡署偵防分署雲林查緝隊扣押物品目錄表（偵2115卷第27頁）。 ②現責付保管於雲林縣政府農業處森林及保育科（責付保管單見警325卷第121頁）。 2 鯨豚屠體（ 19.18公斤） 1袋 林玉仁 ①海巡署偵防分署雲林查緝隊扣押物品目錄表（偵2115卷第27頁）。 ②現責付保管於雲林縣政府農業處森林及保育科（責付保管單見警325卷第121頁）。 3 鯨豚屠體（ 22.54公斤） 1袋 林玉仁 ①海巡署偵防分署雲林查緝隊扣押物品目錄表（偵2115卷第27頁）。 ②現責付保管於雲林縣政府農業處森林及保育科（責付保管單見警325卷第121頁）。 4 鯨豚屠體（ 18.14公斤） 1袋 林玉仁 ①海巡署偵防分署雲林查緝隊扣押物品目錄表（偵2115卷第27頁）。 ②現責付保管於雲林縣政府農業處森林及保育科（責付保管單見警325卷第121頁）。 5 鯨豚屠體（ 17.38公斤） 1袋 林玉仁 ①海巡署偵防分署雲林查緝隊扣押物品目錄表（偵2115卷第27頁）。 ②現責付保管於雲林縣政府農業處森林及保育科（責付保管單見警325卷第121頁）。 6 鯨豚屠體（ 19.90公斤） 1袋 林玉仁 ①海巡署偵防分署雲林查緝隊扣押物品目錄表（偵2115卷第27頁）。 ②現責付保管於雲林縣政府農業處森林及保育科（責付保管單見警325卷第121頁）。 7 鯨豚屠體（ 18.42公斤） 1袋 林玉仁 ①海巡署偵防分署雲林查緝隊扣押物品目錄表（偵2115卷第27頁）。 ②現責付保管於雲林縣政府農業處森林及保育科（責付保管單見警325卷第121頁）。 8 鯨豚屠體（ 22.02公斤） 1袋 林玉仁 ①海巡署偵防分署雲林查緝隊扣押物品目錄表（偵2115卷第27頁）。 ②現責付保管於雲林縣政府農業處森林及保育科（責付保管單見警325卷第121頁）。 9 鯨豚屠體（ 19.58公斤） 1袋 林玉仁 ①海巡署偵防分署雲林查緝隊扣押物品目錄表（偵2115卷第27頁）。 ②現責付保管於雲林縣政府農業處森林及保育科（責付保管單見警325卷第121頁）。 10 鯨豚屠體（ 18.72公斤） 1袋 林玉仁 ①海巡署偵防分署雲林查緝隊扣押物品目錄表（偵2115卷第27頁）。 ②現責付保管於雲林縣政府農業處森林及保育科（責付保管單見警325卷第121頁）。 11 鯨豚屠體（ 23.48公斤） 1袋 林玉仁 ①海巡署偵防分署雲林查緝隊扣押物品目錄表（偵2115卷第29頁）。 ②現責付保管於雲林縣政府農業處森林及保育科（責付保管單見警325卷第121頁）。 12 鯨豚屠體（ 11.62公斤） 1袋 林玉仁 ①海巡署偵防分署雲林查緝隊扣押物品目錄表（偵2115卷第29頁）。 ②現責付保管於雲林縣政府農業處森林及保育科（責付保管單見警325卷第121頁）。 13 鯨豚屠體（ 9.1公斤） 1袋 林玉仁 ①海巡署偵防分署雲林查緝隊扣押物品目錄表（偵2115卷第29頁）。 ②現責付保管於雲林縣政府農業處森林及保育科（責付保管單見警325卷第121頁）。 14 鯨豚屠體（ 8.52公斤） 1袋 林玉仁 ①海巡署偵防分署雲林查緝隊扣押物品目錄表（偵2115卷第29頁）。 ②現責付保管於雲林縣政府農業處森林及保育科（責付保管單見警325卷第121頁）。 15 鯨豚屠體（ 11.84公斤） 1袋 林玉仁 ①海巡署偵防分署雲林查緝隊扣押物品目錄表（偵2115卷第29頁）。 ②現責付保管於雲林縣政府農業處森林及保育科（責付保管單見警325卷第121頁）。 16 電子磅秤 1臺 林玉仁 ①海巡署偵防分署雲林查緝隊扣押物品目錄表（偵2115卷第29頁）。 ②本院110年度保管檢字第386號扣押物品清單（本院卷第59頁）。 ③扣案物照片（偵2139卷第75頁）。 17 電子秤（含鐵抽屜） 1臺 林玉仁 ①海巡署偵防分署雲林查緝隊扣押物品目錄表（偵2115卷第29頁）。 ②本院110年度保管檢字第386號扣押物品清單（本院卷第59頁）。 ③扣案物照片（偵2139卷第77頁）。 17-1 電子秤 1臺 林玉仁 ①海巡署偵防分署雲林查緝隊扣押物品目錄表（偵2115卷第29頁）。 ②本院110年度保管檢字第386號扣押物品清單（本院卷第59頁）。 ③扣案物照片（偵2139卷第77頁）。 18 屠刀 18把 林玉仁 ①海巡署偵防分署雲林查緝隊扣押物品目錄表（偵2115卷第29頁）。 ②本院110年度保管檢字第386號扣押物品清單（本院卷第59頁）。 ③扣案物照片（偵2139卷第79頁）。 19 磨刀 1把 林玉仁 ①海巡署偵防分署雲林查緝隊扣押物品目錄表（偵2115卷第29頁）。 ②本院110年度保管檢字第386號扣押   物品清單（本院卷第59頁）。 ③扣案物照片（偵2139卷第81頁）。 20 裝刀籃 1個 林玉仁 ①海巡署偵防分署雲林查緝隊扣押物品目錄表（偵2115卷第29頁）。 ②本院110年度保管檢字第386號扣押物品清單（本院卷第59頁）。 ③扣案物照片（偵2139卷第83頁）。 21 塑膠袋 1批 林玉仁 ①海巡署偵防分署雲林查緝隊扣押物品目錄表（偵2115卷第31頁）。 ②本院110年度保管檢字第386號扣押物品清單（本院卷第57頁）。 ③扣案物照片（偵2139卷第85頁）。 22 鐵鉤 1支 林玉仁 ①海巡署偵防分署雲林查緝隊扣押物品目錄表（偵2115卷第31頁）。 ②本院110年度保管檢字第386號扣押   物品清單（本院卷第57頁）。 ③扣案物照片（偵2139卷第87頁）。 23 塑膠桶 4個 林玉仁 ①海巡署偵防分署雲林查緝隊扣押物品目錄表（偵2115卷第31頁）。 ②本院110年度保管檢字第386號扣押物品清單（本院卷第59頁）。 24 鐵盤 6個 林玉仁 ①海巡署偵防分署雲林查緝隊扣押物品目錄表（偵2115卷第31頁）。 ②本院110年度保管檢字第386號扣押物品清單（本院卷第59頁）。 ③扣案物照片（偵2139卷第89頁）。 25 SAMSUNG廠牌GALAXY J2 PRAIME（玫瑰金色）手機（含SIM卡1張；門號0000000000號） 1支 林玉仁 ①海巡署偵防分署雲林查緝隊扣押物品目錄表（偵2115卷第31頁）。 ②本院110年度保管檢字第386號扣押物品清單（本院卷第59頁）。 ③扣案物照片（偵2139卷第91頁）。 26 Benten廠牌F28（黑色）手機（含SIM卡1張；門號0000000000號） 1支 林玉仁 ①海巡署偵防分署雲林查緝隊扣押物品目錄表（偵2115卷第31頁）。 ②本院110年度保管檢字第386號扣押物品清單（本院卷第59頁）。 ③扣案物照片（偵2139卷第93頁）。 27 Benten廠牌F28（黑色）手機（含SIM卡1張；門號0000000000號） 1支 林玉仁 ①海巡署偵防分署雲林查緝隊扣押物品目錄表（偵2115卷第31頁）。 ②本院110年度保管檢字第386號扣押物品清單（本院卷第59頁）。 ③扣案物照片（偵2139卷第95頁）。 28 三菱白色冷凍貨車（車牌號碼：000-0000） 1輛 陳霖 ①海巡署偵防分署雲林查緝隊扣押物品目錄表（偵2115卷第31頁）。 ②現責付保管於被告林玉仁（責付保管單本院卷第79頁） 29 帳冊 1包 林玉仁 ①海巡署偵防分署雲林查緝隊扣押物品目錄表（偵2115卷第31頁）。 ②本院110年度保管檢字第386號扣押物   品清單（本院卷第59頁）。 ③扣案物照片（偵2139卷第97頁）。 30 砧板 1個 林玉仁 ①海巡署偵防分署雲林查緝隊扣押物品   目錄表（偵2115卷第33頁）。 ②本院110年度保管檢字第386號扣押物   品清單（本院卷第59頁）。 ③扣案物照片（偵2139卷第99頁）。 


附表二：扣案物（執行處所：雲林縣○○鄉○○路00號前）一覽表
編號 名稱 數量 所有人             備註 1 裝有鯨豚屠體之保麗龍箱（內有34小包）（21.6公斤） 1箱 林玉仁 ①海巡署偵防分署雲林查緝隊扣押物品目錄表（警325卷第57頁）。 ②現責付保管於雲林縣政府農業處森林及保育科（責付保管單見警325卷   第121頁）。 2 裝有鯨豚屠體之麻布袋（內有24小包）（15.4公斤） 1袋 林玉仁 ①海巡署偵防分署雲林查緝隊扣押物品目錄表（警325卷第57頁）。 ②現責付保管於雲林縣政府農業處森林及保育科（責付保管單見警325卷   第121頁）。